【裁判字號】    97,交聲,676
【裁判日期】    970714
【裁判案由】    聲明異議
【裁判全文】
臺灣彰化地方法院交通事件裁定         97年度交聲字第676號
移送機關即
原處分機關  交通部公路總局臺中區監理所彰化監理站
異 議人 即
受 處分 人  甲○○
上列異議人因違反道路交通管理處罰條例案件，對於交通部公路
總局臺中區監理所彰化監理站民國九十七年四月十六日所為之裁
決書（彰監四字第裁六四－Ｉ00000000號），聲明異議
，本院裁定如下：
    主  文
異議駁回。
    理  由
一、原處分意旨略以：異議人甲○○於民國九十六年九月二十八
    日晚上九時十五分許，騎乘車牌號碼ＹＧＺ－一五○號重型
    機車，在彰化縣員林鎮○○路、雙平路口，因轉彎時，不依
    標誌、標線、號誌指示之違規行為，爰依道路交通管理處罰
    條例第四十八條第一項第二款、第六十三條第一項第一款規
    定，裁處罰鍰新臺幣（下同）一千八百元，並記違規點數一
    點。
二、聲明異議意旨略以：異議人於上開時地，行經上開交岔路口
    時，不知該路口另設有左轉燈，因而綠燈亮起時，即左轉通
    過，而遭罰一千八百元，請求體諒異議人經濟不寬裕，撤銷
    原處分等語。
三、按汽車駕駛人轉彎時，不依標誌、標線、號誌指示者，處新
    臺幣六百元以上一千八百元以下罰鍰，並記違規點數三點，
    道路交通管理處罰條例第四十八條第一項第二款、第六十三
    條第一項第一款分別定有明文。
四、經查：
  (一)異議人甲○○於九十六年九月二十八日晚上九時十五分許，
    騎乘車牌號碼ＹＧＺ－一五○號重型機車，在彰化縣員林鎮
    ○○路、雙平路口，因轉彎時，不依標誌、標線、號誌指示
    之違規行為，經彰化縣警察局員林分局警備隊警員當場舉發
    ，並移送原處分機關裁決之事實，此有彰化縣警察局舉發違
    反道路交通管理事件通知單、原處分機關違反道路交通管理
    事件裁決書各一紙在卷可稽，且為異議人所不爭執，是異議
    人於上開時、地，確有轉彎時，不依號誌指示之違規行為，
    應堪認定。
  (二)再按號誌燈面之鏡面排列順序，規定如下：一、行車管制號
    誌燈面中各鏡面之排列方式，得以橫排或縱排安裝之，橫排
    者由左至右，依次為圓形紅燈，圓形黃燈，左轉箭頭綠燈，
    圓形綠燈，直行箭頭綠燈，右轉箭頭綠燈。縱排者由上至下
    ，依次為圓形紅燈、圓形黃燈、圓形綠燈，直行箭頭綠燈，
    左轉箭頭綠燈，右轉箭頭綠燈。又行車管制號誌各燈號顯示
    之意義如左：二、箭頭綠燈（一）箭頭綠燈表示僅准許車輛
    依箭頭指示之方向行駛。道路交通標誌標線號誌設置規則第
    二百零三條第一項第一款、第二百零六條第一項第二款第一
    目分別定有明文。本件違規地點即彰化縣員林鎮○○路由南
    往北方向與雙平路交岔路口之交通號誌，係橫排號誌，由左
    至右依次為圓形紅燈、圓形黃燈、左轉箭頭綠燈、直行箭頭
    綠燈，此有現場照片四幀在卷為證，核與前揭道路交通標誌
    標線號誌設置規則，並無不符之處，異議人騎乘機車自應遵
    守交通號誌之指示；異議人行經上開交岔路口時，見直行箭
    頭綠燈之燈號，即率予左轉，其確有轉彎時，不依標誌、標
    線、號誌指示之違規行為甚明。異議人辯稱：伊行經上開交
    岔路口時，不知該路口另設有左轉燈，因而綠燈亮起時，即
    左轉通過等語，自難採取。至於異議人另稱：其家庭狀況、
    經濟能力等情事，縱屬真實，亦不能據此解免其違規行為之
    罰責，附此敘明。
  (三)從而，原處分機關依據道路交通管理處罰條例第四十八條第
    一項第二款、第六十三條第一項第一款，違反道路交通管理
    事件統一裁罰基準表規定，所為罰鍰一千八百元，並記違規
    點數一點之裁罰，自無違法、不當，異議人之聲明異議，即
    無理由，應予駁回。
據上論斷，應依道路交通管理處罰條例第八十七條第二項、道路
交通案件處理辦法第十九條，裁定如主文。
中    華    民    國    97    年    7     月    14    日
                          交通法庭    法  官  鄭舜元
以上正本證明與原本無異。
如不服本裁定，應於裁定送達後5日內向本院提出抗告狀 (須附
繕本)。
中    華    民    國    97    年    7     月    14    日
                                      書記官 陳秀香


司法院資訊處製作；財團法人民間司法改革基金會備份。
